【裁判字號】    95,易,203
【裁判日期】    950529
【裁判案由】    傷害
【裁判全文】
臺灣基隆地方法院刑事判決               95年度易字第203號
公  訴  人  臺灣基隆地方法院檢察署檢察官
被      告  乙○○
被      告  甲○○
上列被告因傷害案件，經檢察官聲請以簡易判決處刑（95年度偵
字第41、262 號），本院認不得以簡易判決處刑，改依通常程序
處理，並判決如下：
    主  文
本件公訴不受理。
    理  由
一、公訴意旨如檢察官聲請簡易判決處刑書之記載（如附件）。
二、按告訴乃論之罪，告訴人於第一審辯論終結前得撤回其告訴
    ，又告訴經撤回者，應諭知不受理之判決，刑事訴訟法第23
    8條第1項、第303條第3款定有明文。
三、查本件告訴人陳何滿告訴被告乙○○、甲○○傷害案件，起
    訴書認被告乙○○、甲○○係觸犯刑法第277條第1項之傷害
    罪，依同法第287 條前段之規定，須告訴乃論。茲據告訴人
    陳何滿撤回告訴，有本院95年5 月24日訊問筆錄、撤回告訴
    狀附卷可稽，依照前揭說明，爰不經言詞辯論，逕為諭知不
    受理之判決。
據上論斷，應依刑事訴訟法第303條第3款、第307條，判決如主
文。
中    華    民    國    95    年    5     月    29    日
                  刑事第三庭審判長法  官  王福康
                                  法  官  王慧惠
                                  法  官  齊潔
以上正本證明與原本無異。
對於本件判決如有不服，應於收受送達後10日內，向本院提出上
訴書狀，上訴於臺灣高等法院，並按他造當事人之人數附具繕本
。
中    華    民    國    95    年    5     月    29    日
                            書 記 官  潘端典
附件：
臺灣基隆地方法院檢察署檢察官聲請簡易判決處刑書
                                       95年度偵字第41號
                                       95年度偵字第262號
    被      告  乙○○  男  57歲（民國○○年○月○○日生）
                         住基隆市○○區○○路110號3樓之1
                         身分證統一編號：Ｚ000000000號
                 甲○○  女  49歲（民國○○年○○月○○日生）
                        住基隆市○○區○○路110號3樓之1
                        身分證統一編號：Ｚ000000000號
上列被告因傷害等案件，業經偵查終結，認為宜聲請以簡易判決
處刑，茲敘述犯罪事實及證據並所犯法條如下：
         犯罪事實
一、乙○○（原名王文生）與甲○○（原名王碧）2 人係夫妻
    關係。緣乙○○及甲○○2人於民國94年5月16日18時許，在
    基隆市○○區○○路206巷9號1樓前，因向陳何滿質問為何
    誣指甲○○與陳何滿之夫陳文治有染而發生口角爭執。不料
    在爭執過程中，乙○○及甲○○2人竟忽然共同基於傷害他
    人身體之犯意，徒手毆打陳何滿，並將陳何滿所持照相機扯
    落地面，致陳何滿受有前額及左臉瘀腫及前胸擦傷等傷害。
    嗣在場之陳文治及陳何滿之子陳秋露將雙方拉開，雙方始各
    自離去。
二、案經告訴人陳何滿訴由基隆市警察局第二分局報告偵辦。
         證據並所犯法條
一、訊之被告乙○○及甲○○2 人，除對與陳何滿發生拉扯一情
    自白不諱，餘均矢口否認，均辯稱：那天根本沒有打起來，
    怎麼會有傷云云。惟查，上揭事實業據告訴人陳何滿指訴綦
    詳，並經證人陳文治、陳秋露到庭詰證明確，並有驗傷診斷
    書1紙在卷可資佐證，被告乙○○及甲○○2人所辯，顯係推
    諉卸責之詞，委無可採，其2人涉犯刑法傷害罪嫌，洵堪認
    定。
二、核被告乙○○及甲○○2人所為，係犯刑法第277條第1 項之
    傷害罪嫌。被告2人間就上開犯行，有犯意聯絡及行為分擔
    ，請均論以共同正犯。
三、告訴及報告意旨認被告乙○○及甲○○2 人所為，另涉犯刑
    法第354條之毀損罪嫌云云。惟按犯罪事實應依證據認定之
    ，無證據不得認定犯罪事實，刑事訴訟法第154條第2項定有
    明文。再認定不利於被告之事實，須依積極證據，苟積極證
    據不足為不利於被告事實之認定時，即應為有利於被告之認
    定，更不必有何有利之證據；又刑事訴訟法上所謂認定犯罪
    事實之證據，係指足以認定被告確有犯罪行為之積極證據而
    言，該項證據自須適合於被告犯罪事實之認定，始得採為斷
    罪資料；另告訴人之告訴，係以使被告受刑事訴追為目的，
    是其陳述是否與事實相符，仍應調查其他證據以資審認，最
    高法院分別著有30年上字第816號、29年上字第3105號及52
    年臺上字1300號判例可資參照。經查，本件告訴人陳何滿指
    訴被告2人涉犯毀損罪嫌，無非以被告2人將其所持照相機拉
    扯至地面致照相機損壞為其依據，並提出照片3幀以為憑證
    。然照相機摔落地面並不當然會造成損壞，且依告訴人提出
    之3張照片亦無看出照片中之照相機有何損害，是本件依卷
    內證據並不能認定被告2人有何毀損犯行。此外，又查無其
    他積極證據足資認定被告2人有何毀損犯行，告訴人復未積
    極舉證以實其說，揆諸上揭法律規定及判例意旨，應認被告
    2人毀損罪嫌尚屬不足，惟因本部分與前開被告2人所涉傷害
    罪部有想像競合犯之裁判上一罪關係，為本件聲請簡易判決
    書聲請效力所及，爰不另為不起訴之處分，併此敘明。
四、依刑事訴訟法第451 條第1 項聲請逕以簡易判決處刑。
    此    致
臺灣基隆地方法院基隆簡易庭
中    華    民    國    95    年    4     月    25    日
                               檢察官  丙  ○  ○
本件正本證明與原本無異
中    華    民    國    95    年    5     月    1     日
                               書記官  楊  雅  玲


司法院資訊處製作；財團法人民間司法改革基金會備份。
